臺灣屏東地方法院民事裁定
110年度消債更字第94號
聲  請  人  
即 債務 人  呂媄閎（原名：呂宜純）


代  理  人  戴煦律師  
上列當事人因消費者債務清理事件聲請更生，本院裁定如下：
    主  文
債務人呂媄閎自民國111年3月16日中午12時起開始更生程序。
命司法事務官進行本件更生程序。
    理  由
一、按債務人不能清償債務或有不能清償之虞；且無擔保或無優
    先權之本金及利息債務總額未逾新臺幣（下同）1,200 萬者
    ，於法院裁定開始清算程序或宣告破產前，得向法院聲請更
    生；又法院開始更生程序之裁定，應載明其年、月、日、時
    ，並即時發生效力；法院裁定開始更生或清算程序後，得命
    司法事務官進行更生或清算程序。消費者債務清理條例（下
    稱消債條例）第3 條、第42條第1 項、第45條第1 項及第16
    條第1 項前段分別定有明文。
二、聲請意旨略以：聲請人積欠約1,050,033元之債務，有不能
    清償之情，且曾於110年7月間，與最大債權金融機構國泰世
    華商業銀行股份有限公司進行消費者債務清理前置協商，惟
    因債權人未到場而協商不成立。又聲請人之無擔保或無優先
    權之債務總額未逾1,200 萬元，復未經法院裁定開始清算程
    序或宣告破產，爰聲請准予裁定更生等語。
三、經查：
  ㈠聲請人之上開主張，業據其提出財團法人聯合徵信中心當事
    人綜合信用報告書、全國財產稅總歸戶財產查詢清單、107
    至109 年度綜合所得稅各類所得資料清單、勞工保險被保險
    人投保資料表等件為證，並有調解程序筆錄在卷可參，是聲
    請人既與債權人前置協商不成立，其提出本件聲請，於法有
    據。
  ㈡關於聲請人收入部分，聲請人現受僱於鴻春翔國際有限公司
    ，每月所得約為22,000元，有薪資袋可參，堪信屬實。至聲
    請人之支出部分，聲請人陳稱每月必要支出共為21,276元，
    惟未提出全部單據供本院審酌，應依消債條例第64條之2第1
    項規定，以111年衛生福利部公告每人每月最低生活費之1.2
     倍計算之數額17,076元為計算基準。又聲請人雖稱育有子
    女，惟未提出戶籍謄本，致本院無從審酌其等與聲請人間之
    關係頂，先不予列計，附此敘明。
  ㈢綜上，聲請人每月所得扣除必要生活費後，僅餘4,924元（計
    算式：22,000－17,076＝4,924），而聲請人積欠之無擔保及
    無優先權債務至少已達1,986,226元，有債權人國泰世華商
    業銀行股份有限公司、台新國際商業銀行股份有限公司、台
    新資產管理股份有限公司、中國信託商業銀行股份有限公司
    、勞動部勞工保險局之陳報狀可考，堪認聲請人有不能清償
    債務之情事，而有更生之原因。此外，本件查無消債條例第
    46條各款所定應駁回更生聲請之事由存在，則聲請人所為聲
    請，應屬有據，爰命司法事務官進行本件更生程序。
四、依首開規定，裁定如主文。
中　　華　　民　　國　　111 　年　　3 　　月　　16　　日
                  民事庭  法　官　彭聖芳
正本係照原本作成。
本裁定不得抗告。
中　　華　　民　　國　　111 　年　　3 　　月　　16　　日
                          書記官  孫秀桃